臺灣苗栗地方法院刑事判決
110年度交訴字第26號
公  訴  人  臺灣苗栗地方檢察署檢察官
被      告  胡國書



上列被告因過失致死案件，經檢察官提起公訴 （110年度調偵字
第1號），被告於準備程序中就被訴事實為有罪之陳述，經本院
合議庭裁定由受命法官獨任進行簡式審判程序，判決如下： 
    主  文
胡國書犯過失致人於死罪，處有期徒刑陸月，如易科罰金，以新
臺幣壹仟元折算壹日。緩刑貳年。　　
　　犯罪事實
一、胡國書於民國109年9月19日上午7時許，駕駛車牌號碼0000-
    00號自用小客車，沿苗栗縣苑裡鎮海岸里東西五路由東往西
    方向行駛，行經東西五路與產業道路無號誌之交岔路口（即
    電線桿海岸幹30支13旁）時，本應注意行經無號誌之交岔路
    口，應減速慢行，注意車前狀況並採取必要之安全措施，而
    依當時天候晴、日間自然光線、柏油路面乾燥、無缺陷、無
    障礙物及視距良好等情，並無不能注意之情形，竟疏未注意
    及此，適李慶勇騎乘車牌號碼000-0000號普通重型機車沿產
    業道路由南往北行駛至該處，亦疏未注意行經無號誌之交岔
    路口，左方車應禮讓右方車先行，兩車發生碰撞，致李慶勇
    人車倒地，受有頭胸部外傷合併顱內出血、雙側血胸等傷害
    ，經送醫急救後，仍於同日中午12時28分許，因創傷性休克
    不治死亡。嗣胡國書於本案交通事故發生後，留在事故現場
    並向據報前來處理尚不知肇事者為何人之員警坦承肇事，自
    首並接受裁判。
二、案經臺灣苗栗地方檢察署檢察官相驗後自動檢舉偵查起訴。
    理  由
一、本案被告胡國書所犯者非為死刑、無期徒刑、最輕本刑為3
    年以上有期徒刑之罪或高等法院管轄第一審案件，其於準備
    程序進行中，先就被訴事實為有罪之陳述，經告知簡式審判
    程序之旨，並聽取公訴人、被告之意見後，本院業已依刑事
    訴訟法第273條之1第1項規定，裁定改以簡式審判程序進行
    本案審理。又簡式審判程序之證據調查，依刑事訴訟法第27
    3條之2規定，不受同法第159條第1項、第161條之2、第161
    條之3、第163條之1及第164條至第170條所規定證據能力認
    定及調查方式之限制；再被告對於卷內之各項證據，均表示
    無意見，同意作為認定事實之證據，故卷內所列各項證據，
    自得作為證據，合先敘明。
二、訊據被告對於上開事實於本院準備程序及審理時坦承不諱（
    見本院卷第66、106、115頁），並有苗栗縣警察局通霄分局
    處理相驗案件初步調查報告暨報驗書、李綜合醫療社團法人
    苑裡李綜合醫院診斷證明書、救護紀錄表、急診病歷、檢驗
    報告查詢、現場測繪紀錄表、道路交通事故現場圖、道路交
    通事故調查報告表㈠暨㈡、車輛詳細資料報表、現場照片等件
    在卷可稽（見相卷第3、13、29至63、69至75、83至85、93
    至135頁）。又被害人李慶勇因本案交通事故受傷，經送醫
    急救後仍不幸死亡，亦經臺灣苗栗地方檢察署檢察官會同法
    醫師相驗屬實，有臺灣苗栗地方檢察署檢察官相驗筆錄、相
    驗屍體證明書、檢驗報告書、相驗報告書、相驗照片等件在
    卷可參（見相卷第137、151至184、191至192頁）。故被告
    前開自白，核與犯罪事實相符，堪予採信。
三、按行車速度，依速限標誌或標線之規定，無速限標誌或標線
    者，應依下列規定：二、行經設有彎道、坡路、狹路、狹橋
    、隧道、學校、醫院標誌之路段、道路施工路段、泥濘或積
    水道路、無號誌之交岔路口及其他人車擁擠處所，或因雨霧
    致視線不清或道路發生臨時障礙，均應減速慢行，作隨時停
    車之準備；汽車行駛時，駕駛人應注意車前狀況及兩車並行
    之間隔，並隨時採取必要之安全措施，不得在道路上蛇行，
    或以其他危險方式駕車，道路交通安全規則第93條第1項第2
    款、第94條第3項分別訂有明文。本案被告駕駛自用小客車
    自應遵守上開規定，而當時天候晴、日間自然光線、柏油路
    面乾燥、無缺陷、無障礙物及視距良好，有卷附道路交通事
    故調查報告表㈠各項記載足據（見偵卷第73頁），依當時情
    形顯無不能注意之情事，被告駕車行經無號誌之交岔路口時
    ，竟疏未注意減速慢行且未注意車前狀況，因而與被害人騎
    乘車輛發生碰撞，足見被告確有上開之過失，且被告之過失
    與被害人之死亡間亦具有相當因果關係。況本案交通事故經
    交通部公路總局新竹區監理所竹苗區車輛行車事故鑑定會進
    行鑑定後，鑑定結果亦認：「一、李慶勇駕駛普通重型機車
    ，行經無號誌路口，左方車未讓右方車先行，為肇事主因；
    二、被告駕駛自用小客車，行經無號誌路口，未減速慢行又
    未充分注意車前路口之狀況，為肇事次因」，有交通部公路
    總局新竹區監理所110年9月6日竹監鑑字第1100203453號函
    暨函附鑑定意見書1份在卷可參（見本院卷第83至88頁），
    與本院為相同認定，益徵被告對於本案交通事故之發生，應
    負過失責任無疑。雖被害人對本案交通事故之發生為肇事主
    因，然被害人之與有過失僅屬民事賠償責任之過失相抵問題
    ，並無從解免被告之刑事過失責任，附此敘明。從而，本案
    事證明確，被告犯行堪以認定，應依法論科。
四、論罪科刑：
  ㈠核被告所為，係犯刑法第276條之過失致人於死罪。又被告於
    肇事後，在據報趕往現場處理之員警面前當場承認為肇事人
    等情，業據被告供承在卷（見本院卷第67頁），並有苗栗縣
    警察局通霄分局道路交通事故肇事人自首情形紀錄表1份在
    卷可佐（見相卷第81頁），故被告係在有偵查權之員警發覺
    前開犯行之犯罪人前，自行向員警承認肇事，自首而接受裁
    判，爰依刑法第62條前段之規定，減輕其刑。
  ㈡爰審酌被告駕車行經無號誌之交岔路口時，疏未注意減速慢
    行且未注意車前狀況，因而肇事並致被害人受有前載嚴重傷
    勢，經送醫急救後仍不幸身亡，其行為不僅侵害被害人之生
    命法益，更使被害人家屬突遭失去親人之傷痛，惟考量被告
    犯後坦認犯行，深具悔意，復與被害人家屬達成和解，且已
    依約履行賠償完畢，有和解書1份存卷足參（見本院卷第125
    頁）；兼衡被告為本案交通事故之肇事次因，有上開鑑定意
    見書在卷可參（見本院卷第85至88頁），及被告於本院審理
    中自陳之智識程度，家庭生活經濟狀況（見本院卷第116、1
    56頁）、被害人家屬對於刑度之意見（見本院卷第37、67至
    68、73、143至145頁）等一切情狀，量處如主文所示之刑，
    並諭知易科罰金之折算標準，以期相當。
　㈢被告未曾因故意犯罪受有期徒刑以上刑之宣告，有臺灣高等
    法院被告前案紀錄表在卷可憑，其因一時失慮，致罹刑章，
    犯後已知坦承犯行，並與被害人之家屬成立和解，且已依約
    履行賠償完畢，被害人之家屬亦表示同意給予被告緩刑（見
    本院卷第143至145頁），本院衡酌上情，認被告經此偵審程
    序及科刑宣告後，當能知所警惕而無再犯之虞，因認對被告
    所宣告之刑，以暫不執行為適當，爰依刑法第74條第1項第1
    款規定，併予宣告緩刑2年，以啟自新。
據上論斷，應依刑事訴訟法第273條之1第1項、第299條第1項前
段，刑法第276條、第62條前段、第41條第1項前段、第74條第1
項第1款，刑法施行法第1條之1第1項，判決如主文。
本案經檢察官徐一修提起公訴，檢察官簡泰宇、彭郁清到庭執行
職務。
中　　華　　民　　國　　110 　年　　11　　月　  22　　日
                  刑事第三庭  法　官　許文棋
以上正本證明與原本無異。
如不服本判決應於收受判決後20日內向本院提出上訴書狀，並應
應敘述具體理由。其未敘述上訴理由者，應於上訴期間屆滿後20
日內向本院補提理由書(均須按他造當事人之人數附繕本)「切勿
逕送上級法院」。
中　　華　　民　　國　　110 　年　　11　　月　　23　　日
   　                     　　書記官　魏美騰
附錄論罪科刑法條：
刑法第276條
中華民國刑法第276條
因過失致人於死者，處 5 年以下有期徒刑、拘役或 50 萬元以
下罰金。